【裁判字號】    97,監,61
【裁判日期】    970917
【裁判案由】    選定禁治產人監護人
【裁判全文】
臺灣苗栗地方法院民事裁定                97年度監字第61號
聲  請  人  甲○○
相  對  人
即禁治產人  乙○○
上列當事人間聲請選定禁治產人監護人事件，本院裁定如下：
    主    文
選定聲請人甲○○（民國四十一年十二月四日出生，身分證統一
編號：Ｚ000000000號）為相對人乙○○之監護人。
聲請程序費用新臺幣壹仟元由聲請人負擔。
    理    由
一、本件聲請意旨略以：相對人為聲請人之叔叔，相對人因罹患
    殘餘型精神分裂症，前經臺灣新竹地方法院以78年度禁字第
    23號民事裁定宣告其為禁治產人，並由其兄陳通維擔任監護
    人；嗣因陳通維於民國97年5 月28日死亡，而相對人又無民
    法第1111條第1 項所定順序之監護人，聲請人即依同條第2
    項之規定，經相對人之最近親屬於97年8 月9 日召開親屬會
    議，決議由聲請人擔任相對人之監護人，以維護相對人之利
    益，為此聲請鈞院選定聲請人擔任相對人之監護人等語。
二、按禁治產人應置監護人。禁治產人之監護人，依左列順序定
    之：一、配偶。二、父母。三、與禁治產人同居之祖父母。
    四、家長。五、後死之父或母以遺囑指定之人。不能依前項
    規定定其監護人時，由法院徵求親屬會議之意見選定之，民
    法第1110條、1111條分別定有明文。又依民法第1113條第1
    項準用第1094條第2 項規定，法院得依聲請，為禁治產人之
    最佳利益，選定或改定監護人。
三、經查，聲請人主張之前開事實，業據其提出戶籍謄本、相對
    人之親屬系統表、親屬會議紀錄暨印鑑證明書、行政院衛生
    署玉里醫院開具之診斷證明書、陳通維之死亡證明書等件為
    證，自堪信為真實。而相對人乙○○前經臺灣新竹地方法院
    宣告為禁治產人，其無民法第1111條第1 項所定其他順序之
    監護人，另經其最近親屬即其堂兄弟陳贊生（身分證統一編
    號：Ｚ000000000號）、陳瑞松（身分證統一編號：Ｚ0000000
    00號）、陳健藏（身分證統一編號：Ｚ000000000號）、陳瑞
    禎（身分證統一編號：Ｚ000000000號）、陳瑞男（身分證統
    一編號：Ｚ000000000號）等人於97年8 月9 日召開親屬會議
    ，共同決議由相對人之姪子即聲請人擔任相對人之監護人，
    是聲請人聲請於法並無不合，爰依前揭規定，選定聲請人為
    相對人之監護人。
四、依非訟事件法第21條第1 項前段，裁定如主文。
中    華    民    國    97    年    9   月      17    日
                  家事法庭     法  官  曾明玉
以上正本係照原本作成。
如不服本裁定，應於送達後十日內向本院提出抗告狀，並繳納抗
告費新臺幣壹仟元。
                               書記官  楊思賢
中    華    民    國    97    年    9     月    17    日


司法院資訊處製作；財團法人民間司法改革基金會備份。
